# 授予知识产权许可确认收入问题

提问人：wx_5e7dc5ecabdd 时间：2020-06-19 08:38:00
企业向客户授予知识产权并约定按客户实际销售和使用情况收取特许权使用费的，在后续销售或实际行为实际发生与企业履行相关履约义务两者孰晚的时点确认收入。
指南指出：这属于可变对价的特殊情况，但是没有说明原因
问题 1 ：企业应当在客户取得控制权时确认收入，但是这条规定在一定程度上却成了例外，原因是什么？
问题 2 ：企业出售其他商品，双方约定类似条款的，是否参照该规定处理？

回答人：chenyiwei
授予知识产权许可，一般不涉及对知识产权本身控制权的转移，而只是让渡了一项派生权利，所以对其收入确认和计量的会计处理有特殊规定。对于其他商品销售涉及的可变对价，是不可以简单套用该第三十七条规定的。